【裁判字號】    97,重訴,238
【裁判日期】    980227
【裁判案由】    損害賠償
【裁判全文】
臺灣桃園地方法院民事判決             97年度重訴字第238號
原      告  達方電子股份有限公司
法定代理人  甲○○
訴訟代理人  辛○○
被      告  丁○○
                      （現因案於臺灣新竹監獄執行中）
            丙○○
上 列 1 人
訴訟代理人  孔令則律師
複 代 理人  吳保仁律師
被      告  乙○○    住彰化縣鹿港鎮○○路168號
            庚○○    住屏東縣屏東市前進里3鄰前進10號
            戊○○    住花蓮縣吉安鄉○○路○段171號
            己○○    住台中市○區○○○路4段232之3號5樓
                        之2
上列當事人間因詐欺案件，原告提起刑事附帶民事訴訟請求損害
賠償事件，經本院刑事庭於民國97年5 月30日以96年度審重附民
字第4 號裁定移送前來，於民國98年2 月3 日言詞辯論終結，本
院判決如下：
    主      文
被告丁○○、丙○○應連帶給付原告新台幣壹仟伍佰萬元，及自
民國九十七年七月二十五日起至清償日止，按週年利率百分之五
計算之利息。
原告其餘之訴駁回。
訴訟費用由被告丁○○、丙○○連帶負擔百分之二十七，餘由原
告負擔。
本判決第一項就被告丁○○部分得假執行，就被告丙○○部分於
原告以新台幣伍佰萬元供擔保後，得假執行。但被告丙○○如以
新台幣壹仟伍佰萬元為原告預供擔保，得免為假執行。
原告其餘假執行之聲請駁回。
    事實及理由
壹、程序方面：
一、按「訴狀送達後，原告不得將原訴變更或追加他訴。但(3)擴
    張或減縮應受判決事項之聲明者，不在此限」，民事訴訟法
    第255 條第1 項第3 款定有明文。本件原告原起訴聲明為：
    「(一)被告壬○○應給付原告新台幣（下同）56,330,060元。
    (二)被告丁○○、丙○○、壬○○應連帶給付原告其中之1,50
    0 萬元。(三)被告乙○○、壬○○應連帶給付原告其中之1,62
    3,650 元。(四)被告庚○○、壬○○應連帶給付原告其中之50
    0 萬元。(五)被告戊○○、壬○○應連帶給付原告其中之300
    萬元。(六)被告己○○、壬○○應連帶給付原告其中之200 萬
    元。及以上均自刑事附帶民事訴訟起訴狀繕本送達被告之翌
    日起至清償日止，按週年利率5 ％計算之利息。(七)原告願供
    擔保請准宣告假執行」，嗣於民國98年2 月3 日撤回對壬○○之起訴，並減縮聲明如現聲明所示（見本院卷第108 頁）
    ，依前揭第3 款之規定，應予准許，先此敘明。
二、原告之法定代理人於起訴後業已由陳其宏變更為甲○○，並
    經甲○○於97年9 月30日聲明承受訴訟（見本院卷第57頁）
    ，經核於法並無不合，應予准許。
三、被告戊○○、己○○經合法通知，均未於最後言詞辯論期日
    到場，核無民事訴訟法第386 條各款所列情形，爰依原告之
    聲請，由其一造辯論而為判決。
貳、實體方面：
一、本件原告起訴主張：
  (一)緣訴外人壬○○自90年5 月間起任職於原告公司，擔任財務
    處財務管理師，負責公司之出納事項，因受姓名年籍不詳自
    稱陳豪翔之友人邀約籌集資金投資香港六合彩簽賭，認有暴
    利可圖，明知依照原告與兆豐國際商業銀行（下稱兆豐銀行
    ）簽訂之「金融業務電子化PC-BANKING服務契約」約定，兆
    豐電子銀行匯款程序，需原告將應付帳款金額項目、受款人
    及帳戶資料輸入電腦後，由公司主管鍾明政核定點選，並輸
    入密碼核准，透過網路將上述訊息傳輸予兆豐銀行，兆豐銀
    行即應將原告於該銀行設立乙存活期帳戶（帳號：00000000
    000 號）之存款，依原告指示逕行以匯款之方式匯入原告指
    定之帳戶及受款人，而壬○○本身並無核定匯出公司款項之
    權限，竟意圖為自己不法之所有，分別於95年10月4 日、5
    日，二次未經財務經理鍾明政之授權同意，利用鍾明政將網
    路匯款鑰匙插於電腦上使用後，暫離座位不注意之際，向鍾
    明政代理人曾美瑩謊稱需整理網頁取得網路帳號、密碼後，
    鍵入附表1 、2 所示之帳戶、金額及受款人，佯以原告名義
    ，表示欲將原告設於兆豐銀行上述活期帳戶之存款匯入附表
    1 、2 所示之帳戶及受款人，致使兆豐銀行陷於錯誤，將附
    表1 、2 所示之金額匯入附表1 、2 所示之帳戶及受款人，
    足生損害於兆豐銀行及原告。嗣壬○○察覺匯出款項後，自
    稱陳豪翔者未如期回補，乃向原告公司主管坦承擅自匯出公
    司款項之事，而壬○○前後2 次匯出之金額達56,330,060元
    。
  (二)另被告丁○○因受姓名年籍不詳綽號為李豐文之成年男子委
    託尋找人頭帳戶提供李豐文詐騙使用，遂夥同李豐文、被告
    丙○○、訴外人葉盈俊、蘇博源、邱鈺翔、夏建生等人，共
    同意圖為自己不法之所有，並基於詐欺取財之犯意聯絡，於
    95年10月間，由被告丁○○委由丙○○找尋臺灣地區車手集
    團首腦蘇博源，經蘇博源將其預先指示邱鈺翔於95年8 月間
    ，在臺南縣永康市○○路旁某超商，以每本帳戶2,000 元之
    代價，向葉盈俊收購之遠東國際商業銀行（下稱遠東商銀）
    帳號00000000000000號、華南商業銀行新市分行（下稱華南
    商銀）帳號00000000000 號、國泰世華商業銀行臺南分行（
    下稱國泰商銀）帳號000000000000號等帳戶存摺相關資料，
    交予被告丁○○提供予李豐文，嗣由李豐文所屬詐騙集團具
    有前揭犯意聯絡之成員陳豪翔，自大陸以網路及電話交友方
    式，向任職於原告公司出納之壬○○佯稱可代其投注香港六
    和彩，且彩金獲利可期，致壬○○陷於錯誤，而分別於95年
    10月4 日、5 日，在原告公司內以網路轉帳之方式，將職務
    上所持有原告公司預定發給員工中秋節獎金之款項1,500 萬
    元，先後匯入陳豪翔所指定之葉盈俊前揭三個帳戶內，再由
    蘇博源指示邱鈺翔、夏建生於95年10月5 日，陪同葉盈俊至
    銀行臨櫃提領後，交由邱鈺翔送予蘇博源，蘇博源於扣除報
    酬300 萬元（其中50萬元為被告丁○○之報酬，另47萬元為
    蘇博源應給付予李豐文之介紹費）後，即先將其中450 萬元
    匯予李豐文集團中姓名年籍不詳綽號「誠哥」之人，其餘款
    項則於同日，在臺南市某泡沫紅茶店附近交予被告丁○○，
    被告丁○○則於6 日依李豐文之指示，將剩餘款項750 萬元
    轉匯予李豐文，嗣經壬○○查知被騙後，始報警循線查獲。
  (三)按「因故意或過失，不法侵害他人之權利者，負損害賠償責
    任。故意以背於善良風俗之方法，加損害於他人者亦同」，
    「數人共同不法侵害他人之權利者，連帶負損害賠償責任。
    不能知其中孰為加害人者，亦同。造意人及幫助人，視為共
    同行為人」，民法第184 條第1 項、第185 條定有明文。被
    告之共同侵權行為致原告受有損害，自應依上開規定，對原
    告負連帶損害賠償之責。又其中壬○○、葉盈俊部分業經原
    告聲請核發支付命令確定在案，爰對其餘侵權行為人即被告
    丁○○、丙○○、乙○○、庚○○、戊○○、己○○提起本
    件訴訟。
  (四)對被告抗辯之陳述：
    1.被告主張原告應負過失責任應屬無據：
      原告係與兆豐銀行簽訂「金融業務電子化PC-BANKING服務
      契約」，而兆豐電子銀行之匯款作業程序係比照業界處理
      匯款模式，並無不妥，壬○○本身並無匯出公司款項之權
      限，竟意圖為自己不法之所有匯出原告之款項，故意違反
      原告內部權責規定，致原告遭受損害，當無由原告分擔侵
      權行為人所造成損害之理由。且查，民法第217 條之所謂
      過失有兩種不同之涵意，即賠償義務人之過失與被害人之
      過失，其意義不盡相同：在前者，係指有應注意之義務而
      未注意；在後者，並無注意之義務而係僅指能注意而不注
      意。從而，與有過失之被害人仍須能注意，易言之，被害
      人須明知或可得而知其利益將受損害而不予保護之情形始
      屬之，被告之抗辯非僅無據，亦顯與社會通念不符。
    2.被告等為刑事詐欺案之共同正犯，業經刑事判決確定：
      鈞院96年度易字第912 號刑事判決，業經認定：「被告丁○○、丙○○、葉盈俊所為，均係犯刑法第339 條第1 項
      之詐欺取財罪，且被告丁○○、丙○○、葉盈俊與李豐文
      、蘇博源、邱鈺翔、夏建生、及陳豪翔等成年男子間，具
      有犯意聯絡及行為分擔，為共同正犯」。且被告丙○○於
      檢察官偵查時，經檢察官事先同意，供述及證述本件犯罪
      事證，使檢察官得以追訴其他共犯，足見被告丙○○涉案
      至深，被告之主張要屬無稽。
    3.被告應負舉證之責：
      按「當事人主張有利於己之事實者，就其事實有舉證之責
      任」，民事訴訟法第277 條前段定有明文。被告未明確舉
      證證明原告之匯款作業本身究有何過失，更未舉證證明被
      告之故意詐欺行為與原告之行為係造成損害之共同原因及
      其因果關係。
  (五)並聲明：
    1.被告丁○○、丙○○應連帶給付原告1,500 萬元，及自97
      年7 月25日起至清償日止，按週年利率5 ％計算之利息。
    2.被告乙○○應給付原告1,623,660 元，及上開利息。
    3.被告庚○○應給付原告500 萬元，及上開利息。
    4.被告戊○○應給付原告300 萬元，及上開利息。
    5.被告己○○應給付原告200 萬元，及上開利息。
    6.原告願供擔保請准宣告假執行。
二、被告丁○○則聲明：認諾原告之請求，並陳述：願意依原告
    請求之金額及法律關係為給付。
三、被告丙○○則抗辯：
  (一)被告就刑事判決認定之犯罪事實並不爭執，但原告公司成立
    非一朝一夕，對於公司內部財產管理應為相當且周密之保護
    控管，壬○○雖為原告之出納，亦非獨自一人即可隨意匯出
    原告之款項，故原告對於損害之發生，應負過失責任。
  (二)按民法第184 條第1 項前段、後段為相異之侵權行為類型。
    關於保護之法益，前段為權利，後段為一般法益。關於主觀
    責任，前者以故意過失為已足，後者則限制須故意以背於善
    良風俗之方法加損害於他人，兩者要件有別，請求權基礎相
    異，訴訟標的自屬不同。易言之，民法第184 條第1 項前段
    所保護的，限於權利，不及一般財產上之利益（純粹財產上
    損害、純粹經濟上損失），一般財產上利益僅能依民法第18
    4 條第1 項後段或同條第2 項受到保護，原告未明確指出其
    請求權基礎何在。
  (三)又民法第185 條第2 項所規範之共同侵權行為而言，所稱造
    意及幫助，相當於刑法上之教唆及幫助。換言之，造意人者
    ，指教唆他人使生為侵權行為決意之人；幫助人者，指給予
    他人助力，使他人易於為侵權行為之人。查被告丙○○自始
    至終，僅於95年10月間某日，受另一被告丁○○所託，找尋
    蘇博源，被告並不曾對壬○○行使詐術，何有原告所稱被告
    丙○○以詐術方法使被告壬○○將原告之財物交付之情？況
    此受託找人行為既非精神助力，亦非物質助力，與幫助人之
    助力意義不同，顯非民法第185 條第2 項之共同侵權行為人
    。是故被告丙○○既未曾對原告行使詐術，亦未助力其他被
    告實施詐術，原告對之主張民法第184 條及第185 條即不無
    疑問。
  (四)原告對公司內部財物控管不週，致壬○○可任意匯出款項，
    自應負擔部分過失責任。且被告丙○○未曾對原告或壬○○
    行使或幫助行使詐術，原告自不得向被告丙○○請求賠償，
    。退萬步言，若被告仍應負侵權行為責任，則原告與有過失
    ，亦有民法第217 條過失相抵之適用。
  (五)並聲明：
    1.原告之訴及假執行之聲請均駁回。
    2.如被告受不利之判決，願供擔保請准宣告免為假執行。
四、被告乙○○、庚○○、戊○○、己○○則分別抗辯：
  (一)被告乙○○係為辦理信用貸款，始開立帳戶提供予自稱為張
    詠寒之人代為辦理，但之後該人即無法聯絡，方知遭受騙取
    ，伊並未出售帳戶或交予他人使用，亦未取得任何款項。所
    涉詐欺罪嫌部分，已獲臺灣板橋地方法院檢察署檢察官為不
    起訴處分，原告請求並無理由。
  (二)被告庚○○係應友人秦鳳生之請求開立帳號交予使用，被告
    不知帳戶之實際使用情形，亦未取得任何款項。
  (三)被告戊○○之前在報紙分類廣告看到可以代辦整合貸款之廣
    告，始開立帳戶提供予林士偉，並支付代辦費用，並未販賣
    帳戶，直至無法聯絡林士偉後方知遭受詐騙，亦為受害者，
    且從未取得任何款項，亦無力一次賠償款項。
  (四)被告己○○係受人僱用，經僱用人表示工作內容為幫客戶領
    錢匯錢，伊因而去銀行開立系爭帳戶，但被告不知帳戶之實
    際使用情形，亦未取得任何款項，更不知僱用人係用以從事
    犯罪行為。
  (五)並均聲明：原告之訴及假執行之聲請均駁回。
五、本件兩造不爭執之事項為：
  (一)訴外人壬○○所犯之詐欺取財等罪，經台灣桃園地方法院檢
    察署檢察官提起公訴，由本院刑事庭以96年審易字第679 號
    判決判處其應執行有期徒刑7 年10月（見本院卷第3 至7 頁
    刑事判決）。
  (二)被告丁○○、丙○○及訴外人葉盈俊所犯之詐欺取財罪，經
    台灣桃園地方法院檢察署檢察官提起公訴，由本院刑事庭以
    96年易字第912 號判決判處被告丁○○有期徒刑1 年8 月、
    被告丙○○有期徒刑10月減為5 月、訴外人葉盈俊有期徒刑
    8 月減為4 月，被告丙○○及訴外人葉盈俊未提起上訴而確
    定，被告丁○○不服提起上訴，經台灣高等法院判決其上訴
    駁回而確定（見本院卷第50至55頁刑事判決）。上開刑事判
    決認定被告丁○○、丙○○與訴外人葉盈俊、李豐文、蘇博
    源、邱鈺翔、夏建生、陳豪翔等成年男子間，具有犯意聯絡
    及行為分擔，而為詐欺取財罪之共同正犯（見本院卷第51頁
    ）。
  (三)原告因壬○○、被告丁○○、丙○○，及訴外人葉盈俊、李
    豐文、蘇博源、邱鈺翔、夏建生、陳豪翔等人之行為，於95
    年10月4 日、5 日分別受有匯入葉盈俊、被告乙○○、庚○○、戊○○、己○○帳戶1500萬元、1,623,660 元、500 萬
    元、300 萬元、200 萬元之損害（如附表1 編號1 、4 、6
    ，及附表2 編號2 、3 、6 、7 所示）。
六、得心證之理由：
  (一)就被告丁○○部分：
    1.原告主張：被告丁○○有上開一、(二)所載之侵權行為，致
      原告受有匯入葉盈俊帳戶1500萬元之損害（如附表2 編號
      2 、3 、7 所示），依民法第184 條第1 項、第185 條之
      規定，被告丁○○應與丙○○連帶負損害賠償責任等語。
    2.按「當事人於言詞辯論時為訴訟標的之捨棄或認諾者，應
      本於其捨棄或認諾為該當事人敗訴之判決」，民事訴訟法
      第384 條定有明文。本件被告如前所述已就原告之請求為
      訴訟標的之認諾，即被告對於原告依訴之聲明所為關於侵
      權行為法律關係之請求，向本院為承認，本院即應不再調
      查原告所主張為訴訟標的之法律關係是否果屬存在，而需
      逕本於被告之認諾為被告敗訴之判決基礎。
    3.從而，原告請求被告丁○○應給付1500萬元，並與被告丙○○連帶負賠償責任（丙○○部分如後述），及自97年7
      月25日起至清償日止按週年利率5 ％計算之利息，為有理
      由，應予准許。
  (二)就被告丙○○部分：
    1.原告主張：被告丙○○有上開一、(二)所載之侵權行為，致
      原告受有匯入葉盈俊帳戶1500萬元之損害（如附表2 編號
      2 、3 、7 所示），依民法第184 條第1 項、第185 條之
      規定，應與被告丁○○連帶負損害賠償責任等語。
    2.被告對刑事判決認定之犯罪事實並不爭執，惟抗辯：原告
      未表明係依民法第184 條第1 項前段或後段為其請求權基
      礎，又被告未曾對原告或壬○○行使詐術，亦未助力其他
      被告實施詐術，被告非民法第185 條第2 項之共同侵權行
      為人，且原告與有過失，有民法第217 條過失相抵之適用
      等語。
    3.按「因故意或過失，不法侵害他人之權利者，負損害賠償
      責任。故意以背於善良風俗之方法，加損害於他人者亦同
      」，民法第184 條第1 項定有明文。本件原告已於刑事附
      帶民事訴訟起訴狀載明民法第184 條第1 項前後段之條文
      ，並表明依該條為請求，應認民法第184 條第1 項之前段
      及後段均為其請求權基礎。
    4.按侵權行為之被害客體為權利或利益，而權利指私權之財
      產權及非財產權，財產權中尚包括債權在內，本件原告所
      受之損害即為財產權，而被告就其侵權行為之事實既不爭
      執，其行為復經本院刑事庭及台灣高等法院刑事庭為相同
      之認定，有本院96年度易字第912 號及台灣高等法院96年
      度上易字第2350號刑事判決各1 件在卷足稽（見本院卷第
      50至55頁），則被告依民法第184 條第1 項前段之規定，
      自應對原告負侵權行為之損害賠償責任。
    5.又「損害之發生或擴大，被害人與有過失者，法院得減輕
      賠償金額，或免除之」，民法第217 條第1 項定有明文。
      查「過失相抵，係指損害之發生或擴大，被害人與有過失
      而言。亦即被害人之過失行為與加害人之加害行為共同成
      立同一損害，或加害行為之損害發生後，因被害人之過失
      行為，致其損害擴大，是必被害人有過失，方有過失相抵
      原則之適用」（見最高法院86年度台上字第341 號裁判要
      旨）。
    6.查原告與兆豐銀行簽訂之「金融業務電子化PC-BANKING服
      務契約」約定，兆豐電子銀行之匯款程序，需原告將應付
      帳款金額項目、受款人及帳戶資料輸入電腦後，由公司主
      管鍾明政核定點選，並輸入密碼核准，透過網路將上述訊
      息傳輸予兆豐銀行，兆豐銀行即應將原告於該銀行設立乙
      存活期帳戶之存款，依原告指示逕行以匯款之方式匯入原
      告指定之帳戶及受款人，上述匯款有其一定作業程序，尚
      稱完善，而訴外人壬○○本即無核定匯出公司款項之權限
      ，其於正常程序下，以職務上欲更新網頁資料為由，使原
      告公司員工因信賴其所言而告知其密碼，壬○○卻為違背
      職務之行為而匯出原告之款項，其故意違反原告公司內部
      權責規定，致原告公司遭受損害，本即非原告所得預知，
      原告因此受有損害自無何過失可言。是被告抗辯：原告與
      有過失，應依民法第217 條第1 項減輕或免除被告之賠償
      責任云云並無可採。
    7.再查，民法第185 條第1 項前段係規定：「數人共同不法
      侵害他人之權利者，連帶負損害賠償責任」，而此數人之
      所以連帶負損害賠償責任，係因數人之侵權行為具有共同
      關聯性，即具有共同關聯性之行為共同構成違法行為之原
      因或條件，因而發生損害，縱然行為人相互間無意思聯絡
      ，仍應構成共同侵權行為，此類型之共同加害行為，其共
      同關聯性乃在數人所為不法侵害他人權利之行為，在客觀
      上為被害人因此所生損害之共同原因，而民事責任與刑事
      責任本即有別，刑事責任以行為人之主觀犯意為處罰對象
      ，民事責任則以填補被害人所受損害為目的。本件被告丙○○、丁○○與壬○○之行為具有共同關聯性，為共同構
      成違法行為之原因或條件，原告亦因此發生損害，則被告
      丙○○即應依上開條文與其他造成原告損害結果之行為人
      負連帶損害賠償責任。是被告抗辯：其未對壬○○或原告
      行使詐術，未為精神助力及物質助力，非民法第185 條第
      2 項之共同侵權行為人云云並非可採，故此部分原告之主
      張亦屬有據。
    8.綜上，原告請求被告丙○○應與丁○○連帶給付1500萬元
      ，及自97年7 月25日起至清償日止，按週年利率5 ％計算
      之利息，為有理由，應予准許。
  (三)就被告乙○○、庚○○、戊○○、己○○部分：
    1.原告主張：壬○○以網路轉帳之方式，將原告之帳戶金額
      匯入被告乙○○、庚○○、戊○○、己○○之帳戶，金額
      分別為1,623,660 元、500 萬元、300 萬元、200 萬元（
      如附表1 編號1 、4 、6 ，及附表2 編號6 所示），致原
      告受有損害，故被告乙○○、庚○○、戊○○、己○○應
      分別就匯入其個人帳戶內之金額與訴外人壬○○連帶負侵
      權行為之損害賠償責任等語。
    2.被告乙○○、庚○○、戊○○、己○○則抗辯：其等因不
      同原因開立帳戶，惟不知第三人將帳戶用於刑事犯罪行為
      而致侵害原告之權利，伊等均未自帳戶內或其餘被告處取
      得原告之任何金錢或不法所得等語。
    3.按「當事人主張有利於己之事實者，就其事實有舉證之責
      任」，民事訴訟法第277 條前段定有明文，故原告須就其
      主張被告乙○○等4 人有侵權行為之事實負舉證之責。而
      原告主張被告等4 人有侵權行為之事實，係以壬○○將款
      項匯入其等之帳戶為惟一依據，然此僅能認定刑事案件所
      述之其餘被告有使用該等帳戶作為存提款之用，原告無從
      依此事實證明被告等4 人有何參與詐欺取財之侵權行為。
      而被告乙○○所涉刑事案件部分，業據臺灣板橋地方法院
      檢察署檢察官為不起訴處分，亦有被告乙○○所提之96年
      偵字第12634 號不起訴處分書1 件在卷足稽（見本院卷第
      39 頁） 。
    4.再查，原告就被告等4 人對原告有何加害行為、有何行為
      為不法、及有自帳戶中或事後得款花用致侵害原告之權利
      ，或被告等4 人開立帳戶即係為幫助其餘刑事被告處分壬○○詐取所得之款項，或被告等4 人明知其餘刑事被告會
      將該帳戶用於提領本屬原告款項等節均未為任何舉證，是
      原告主張：被告等4 人應分別與訴外人壬○○連帶負侵權
      行為責任云云並無理由。
    5.綜上，原告請求被告乙○○應給付1,623,650 元、被告庚○○應給付500 萬元、被告戊○○應給付300 萬元、被告
      己○○應給付200 萬元，及均自97年7 月25日起至清償日
      止，按週年利率5 ％計算之利息，並無所據，應予駁回。
七、從而，原告依侵權行為之法律關係，請求被告丁○○、丙○○應連帶給付1500萬元，及自最後收受刑事附帶民事訴訟起
    訴狀繕本之被告丁○○於97年7 月24日之翌日即97年7 月25
    日起至清償日止，按週年利率5 ％計算之遲延利息自屬有據
    ，應予准許。至原告對被告乙○○、庚○○、戊○○、己○○之請求則無理由，應予駁回。
八、本件就被告丁○○部分係本於被告認諾所為之判決，依民事
    訴訟法第389 條第1 項第1 款之規定，此部分應依職權宣告
    假執行，原告雖陳明願供擔保請求宣告假執行，惟就此部分
    已無必要。又原告及被告丙○○分別陳明願供擔保請准宣告
    假執行及免為假執行，經核於法並無不合，爰分別酌定相當
    之擔保金額准許之。至原告敗訴部分，其假執行之聲請已失
    所附麗，應予駁回。
九、本件判決之基礎已臻明確，兩造其餘主張陳述及攻擊防禦方
    法，核對判決結果不生影響，爰不一一論述，併此敘明。
十、訴訟費用負擔之依據：民事訴訟法第79條、第85條第2項。
中    華    民    國    98    年    2     月    27    日
                  民事第一庭    法  官  郭琇玲
正本係照原本作成。
如對判決不服，須於判決送達後20日內向本院提出上訴狀，並繳
納上訴裁判費。
中    華    民    國    98    年    2     月    27    日
                                書記官  游  誼
附表1：95年10月4日匯出
┌──┬──────┬─────┬───┬───────┬────┐
│編號│金融機構名稱│帳號      │戶名  │金額（新台幣）│匯出時間│
├──┼──────┼─────┼───┼───────┼────┤
│一  │台灣郵政股份│0000000000│乙○○│162萬3,660元  │95/10/4 │
│    │有限公司鹿港│1590      │      │              │11:33   │
│    │郵局        │          │      │              │        │
├──┼──────┼─────┼───┼───────┼────┤
│二  │臺北富邦員林│0000000000│施德智│200萬元       │95/10/4 │
│    │銀行        │36        │      │              │13:25   │
├──┼──────┼─────┼───┼───────┼────┤
│三  │第一銀行進化│0000000000│己○○│194萬零800元  │95/10/4 │
│    │分行        │          │      │              │13:25   │
├──┼──────┼─────┼───┼───────┼────┤
│四  │第一銀行進化│0000000000│己○○│200萬元       │95/10/4 │
│    │分行        │          │      │              │14:36   │
├──┼──────┼─────┼───┼───────┼────┤
│五  │土地銀行美濃│0000000000│邱啟彰│276萬5,600元  │95/10/4 │
│    │分行        │52        │      │              │14:36   │
├──┼──────┼─────┼───┼───────┼────┤
│六  │玉山銀行左營│0000000000│戊○○│300萬元       │95/10/4 │
│    │分行        │574       │      │              │14:36   │
│    │            │          │      │              │        │
├──┼──────┼─────┼───┼───────┼────┤
│七  │華南銀行和美│0000000000│張裕閩│500萬元       │95/10/4 │
│    │分行        │52        │      │              │14:36   │
└──┴──────┴─────┴───┴───────┴────┘
附表2：95年10月5 日匯出
┌──┬──────┬─────┬───┬───────┬────┐
│編號│金融機構名稱│帳號      │戶名  │金額（新台幣）│匯出時間│
├──┼──────┼─────┼───┼───────┼────┤
│一  │華南銀行和美│0000000000│張裕閩│500萬元       │95/10/5 │
│    │分行        │52        │      │              │11:49   │
├──┼──────┼─────┼───┼───────┼────┤
│二  │華南銀行新市│0000000000│葉盈俊│500萬元       │95/10/5 │
│    │分行        │99        │      │              │11:50   │
├──┼──────┼─────┼───┼───────┼────┤
│三  │遠東銀行永康│0000000000│葉盈俊│500萬元       │95/10/5 │
│    │分行        │7448      │      │              │11:50   │
├──┼──────┼─────┼───┼───────┼────┤
│四  │土地銀行福興│0000000000│鄧錦興│300萬元       │95/10/5 │
│    │分行        │04        │      │              │11:50   │
├──┼──────┼─────┼───┼───────┼────┤
│五  │合作金庫銀行│0000000000│鄧錦興│500萬元       │95/10/5 │
│    │鹿港分行    │299       │      │              │11:50   │
├──┼──────┼─────┼───┼───────┼────┤
│六  │土地銀行屏東│0000000000│庚○○│500萬元       │95/10/5 │
│    │分行        │13        │      │              │11:50   │
├──┼──────┼─────┼───┼───────┼────┤
│七  │國泰銀行台南│0000000000│葉盈俊│500萬元       │95/10/5 │
│    │分行        │85        │      │              │11:50   │
├──┼──────┼─────┼───┼───────┼────┤
│八  │彰化銀行台中│0000000000│胡水雄│500萬元       │95/10/5 │
│    │分行        │2000      │      │              │11:50   │
└──┴──────┴─────┴───┴───────┴────┘


司法院資訊處製作；財團法人民間司法改革基金會備份。
